【裁判字號】    98,抗,172
【裁判日期】    980325
【裁判案由】    聲請定應執行之刑
【裁判全文】
臺灣高等法院臺中分院刑事裁定           98年度抗字第172號
抗  告  人
即受刑人    甲○○
                    （現於臺灣臺北監獄士林分監執行中）
上列抗告人因聲請定應執行之刑案件，不服臺灣臺中地方法院中
華民國98年1月15日裁定（98年度聲字第209號）提起抗告，本院
裁定如下：
    主  文
抗告駁回。
    理  由
一、本件抗告意旨略以：對於原裁定附表所示4罪，原執行有期
    徒刑1年1月，原裁定定應執行刑之結果，僅定有期徒刑1年
    ，有過重之嫌；且伊於民國98年1月初聲請就原裁定附表編
    號１、２、４定應執行刑結果，共應執行有期徒刑11月，均
    可易科罰金，如今連同編號３卻定有期徒刑1年，是否符合
    比例原則；伊家中尚有2位幼童均由母親扶養，希望伊能早
    日出獄，可否斟酌再減低刑度等語。
二、本案抗告人即受刑人（下簡稱抗告人）甲○○就如原裁定附
    表所示犯行，其中編號１係在民國95年7月1日刑法修正前所
    犯，依最高法院95年5月23日第8次刑事庭會議決議內容，應
    為新舊刑法比較，關於刑法第51條第5款規定：「宣告多數
    有期徒刑者，於各刑中之最長期以上，各刑合併之刑期以下
    ，定其刑期。但不得逾30年。」修正前同條款但書則規定「
    但不得逾20年」，比較新舊法結果，自應適用修正前刑法第
    51 條第5款規定，對抗告人較為有利。復按裁判確定前犯數
    罪者，併合處罰之；數罪併罰，有2裁判以上者，依第51條
    之規定，定其應執行之刑，刑法第50條、第53條分別定有明
    文。所謂裁判確定前犯數罪，係指2裁判以上所宣告之數罪
    ，均在裁判確定前所犯者為必要，若裁判確定後另犯他罪，
    則不在數罪併罰規定之列（最高法院33年非字第19號判例、
    司法院大法官釋字第98號解釋參照）。抗告人如原裁定附表
    所示4罪，俱在裁判確定前所犯，自符合定應執行刑之要件
    ，依修正前刑法第51條第5款所定，應於宣告多數有期徒刑
    之最長期以上，各刑合併之刑期以下定其應執行刑；而裁判
    確定前犯數罪均應減刑而未定執行刑者，就各罪依第2條、
    第4條、第6條至第8條規定減刑後，適用刑法第51條定其應
    執行之刑，中華民國96年罪犯減刑條例第10條第1項亦有明
    文規定。抗告人所犯如原裁定附表所示4罪，經適用減刑條
    例予以減刑後，再依刑法第51條第5款規定，應於減得之刑
    最長期即有期徒刑6月以上，減得之刑之合併刑期即有期徒
    刑13 個月以下定應執行刑，原審裁定審酌一切事證，准許
    臺灣臺中地方法院檢察署檢察官之聲請（抗告人誤認其係聲
    請人），依刑法第2條第1項前段、第53條、（修正前）第51
    條第5款、（修正前）刑法第41條第1項前段、第2項、（修
    正前）罰金罰鍰提高標準條例第2條之規定，因而裁定應執
    行有期徒刑1年，並諭知如易科罰金以銀元3百元即新臺幣9
    百元折算1日，核無不當。抗告意旨或以原裁定附表編號３
    原係宣告緩刑，諒已斟酌伊家庭因素及家中確實有老母、幼
    童尚須伊照顧，定應執行刑之刑度過重云云，指摘原判決不
    當，惟此乃其個人狀況應於個案中予以審酌，亦非本院所得
    加以審查，故其提起本件抗告為無理由，應予駁回。
據上論結，應依刑事訴訟法第412條，裁定如主文。
中    華    民    國    98    年    3    月    25    日
            刑事第九庭  審判長法  官  江  德  千
                              法  官  康  應  龍
                              法  官  賴  妙  雲
以上正本證明與原本無異。
不得再抗告。
                              書記官  蘇  昭  文
中    華    民    國    98    年    3    月    25    日


司法院資訊處製作；財團法人民間司法改革基金會備份。
